RICARDO HUERTA DEXTRE



Perfil

Ing. Sistemas con amplia experiencia en análisis y desarrollo de aplicaciones empresariales en diferentes rubros del mercado, banca, logística, aduanas, telefonía, entre otros. Me considero una persona con objetivos claros responsable, con compromiso de brindar mis servicios con los conocimientos adquiridos en las diferentes etapas de mi vida profesional y académica

Cualidades

Responsable, compromiso, consecuente, positivo, ordenado, entusiasta, alegre.

Habilidades

Aprendo con mucha rapidez, capacidad de solucionar problemas, capacidad de trabajar en equipo, Tengo plena convicción que en esta era moderna, soy de las personas que se actualiza constantemente y pone en práctica su conocimiento, tengo la capacidad de poner la tecnología al servicio de los demás y de esa manera poder lograr metas a corto y largo plazo

logros

Felicitaciones por parte los jefes de proyecto del proveedor, por parte del cliente y la satisfacción de concluir con las metas.

Contacto



929935146



dextre78@msn.com



Lima, Los tréboles 206, salamanca

Experiencia laboral

MDP / POSYSISTEMAS, PERU - 03/04/2017 - Actual ANALISTA PROGRAMADOR SENIOR

Función: Buscar deficiencias del sistema PolyFile, por el lado Backend, FontdEnd, BaseDatos, analizar deficiencia y realizar mejoras. Analizar las estadísticas del script, procedimientos almacenado, tablas, índices. Realizar plan de pruebas agregar o modificar índices dependiendo de los resultados Atender los nuevos requerimientos, generación de ETL para los reportes masivos depositados en el servidor FTP

Proyecto: PolyFile, Sistema que gestiona el proceso de los archivos digitales. Visual Studio 2013, SQL Server 2012. Integration services, Services Windows

MDP / INTERBANK, PERU - 03/10/2016 - 01/01/2017

ARQUITECTO DE APLICACIONES

Función: Reunión con la persona responsable del sistema ADQ, comprender el problema, analizar lo puntos, crear cronograma de actividades a revisar, especificar los aplicativos y servicios con problemas de lentitud, errores, Revisar la arquitectura actual, analizar el flujo de los componentes y dependencias, revisar los servidores y sus configuraciones, dependencias, monitorear consumo de recursos de todos los servidores virtuales fond ends, back end, identificar que componentes muestran lentitud, revisar arquitectura del componente, revisar configuración de IIS6.0, analizar código fuente de los componentes COM+, Webservices, WebForms, Package, Store Procedures. crear informe de resultado, reportar avance de las actividades revisadas al jefe de aplicación, coordinar con el jefe de aplicación sobre la ejecución en producción de los puntos encontrados y definidos en el informe.

Proyecto: ADQ, Adquisición de clientes para créditos personales, tarjetas de crédito, crédito hipotecario. MS Proyect, Visio 2010, Office 2010, Oracle 10G. architect enterprise.

CONSULTOR INDEPENDIENTE 20/05/2016 - 27/09/2016 (Proyecto 3 meses)

Programador Java

Función: Reunión con el cliente responsable del sistema SMIA, realizar mantenimiento, implementación de mejoras de acuerdo a las funcionalidades definidas, crear y/o modificar componentes de acuerdo al diseño definido, creación y modificación en MySQL. Entrega de avance en fechas pactadas, crear documentación técnica, participar en el pase con el equipo de producción.

Proyecto: SMIA, Sistema Administración Información Archivos.
Eclipse, Servidor de aplicaciones ibm websphere, MySQL, Web Services SOAP, SonarQube.

CSTI / VISANET, PERU - 03/08/2015 - 28/04/2016

ANALISTA .NET SENIOR

Función: Analizar requerimientos a partir de las reuniones con los usuarios, definir el problema, entender el requerimiento del negocio y sus dependencias, documentar especificaciones funcionales, especificar las actividades a ejecutar en base al tiempo establecido, especificar actividades ms proyect, crear checklist de tareas, Implementación de los requerimientos del sistema SAC sistema que integra todos los módulos, Implementar mejoras el sistema web consulta de servicios generaron reportes en REPORTING SERVICE SQL2008, creación de Work Flow DTL validación y carga masiva a la base datos SQL desde otras fuentes datos.

Proyecto: SAC, consulta de servicios

Para la implementación de estos proyectos se utilizaron herramientas y tecnologías como Visual Studio 2010/C#, MVC, CSS, Json, JavaScript, Frameworks (JQuery, JQuery UI). sencha Extjs 5.0, base datos SQL Server 2008. Web Service, Reporting Services, SSIS Integration services ETL, MS Proyect 2010, RUP

TATA CONSULTANCY SERVICES / BCP - 06/04/2014 - 24/06/2015

IT ANALYST Senior

Función: Especialista de aplicación encargado de implementar y proponer las mejoras, también a cargo de tres recursos training como parte de mis funciones fue capacitar a los miembros del equipo, guiarlos a desarrollar las actividades, asignar tareas, estimación de tiempos, seguimiento de cronogramas, monitorear resultados, monitoreando desempeño de equipo, coordinar con el especialista del cliente reportar avances, capacitarlos en sus funciones, en cómo dar soporte sistema NMIC, verificar el problema reportado, realizar seguimiento por medio de consultas SQL Server, Bizagi coding. Proponer mejoras en el desarrollo, el sistema se comunica con diferentes fuentes de datos, expone webservices que hacen uso de MQ para comunicarse con Host, DATA WAREHOUSE expone sus archivos que son consumidos por Jobs en host cargados a tablas de Oracle, dar soporte a componentes implementados en diferentes versiones .NET.

Proyecto: NMIC (Módulo Integral de créditos personales), se usaron las siguientes Oracle 11G, SQL Server 2008, DTS SQL server 2000, WinSCP, MsProyect, Araxis Merge, Reflex, putty para servidores AIX, Webservices. Bizagi, Net framework 1.1, Net framework 2.0, Net framework 3.5, SQlserver, Oracle, Archivos planos, ClearCase (IBM), ClearQuest (IBM). MSProyec 2010

HITTS /CLARO - 06/12/2012 - 30/09/2013

Av. Paseo de la República 3245 piso 5 Edificio El Senador San Isidro - Lima 18 http://www.hildebrando.com/es/

ANALISTA PROGRAMADOR, NET

Durante 6 meses me desempeñe con este perfil mi función fue, realizar mantenimiento al sistema existente, implementación de mejoras, de acuerdo a las funcionalidades requeridas, Construir y/o modificar componentes de acuerdo al diseño definido. Resolver incidencias post-implantación, desarrollar documentación técnica, Analizar a nivel técnico los requerimientos funcionales propuestos, Documentar los desarrollos realizados Participar en los pases con el equipo del ambiente de producción cumpliendo las fechas establecidas en el cronograma. Creación y modificación en PL/SQL Oracle, consumir servicios SAP.

Proyectos: SICAP (Sistema que da servicio de Atención al Cliente vía Internet)

Visual Studio 2003/VB, Source safe 2005, Oracle 11G, Putty, SAP Logon, HTML, CSS, ASPX.NET, Javascript

SDAC (Portal de Distribuidores), REEVADI (Registro de Evaluación a Directivos)

Visual Studio 2010/C#, Oracle 11G, PL/SQL, Putty, HTML, CSS, ASPX.NET, JQuery, Ajax, Javascript, Jquery, jqGrid, Json, JavaScript Frameworks (JQuery, JQuery UI, Knockout).

ANALISTA QA

A cargo de 2 recursos QA durante 6 meses, me desempeñe como analista de calidad mi función definir las actividades a desarrollar, asignar tareas, realizar seguimiento, establecer cronograma de avance, apoyo al equipo, apoyarlos en casos de dudas que pongan en riesgo el avance de las tareas, como líder mi labor asi como ellos crear casos de prueba, crear los planes de prueba, crear scrips Automatizados con Silk Test, coordinar con los desarrolladores con las pruebas, regresión, integrar los procesos automatizados, realizar un seguimiento de los registros de pruebas, gestión de defectos y el informe de estado, Monitorear el progreso de las tareas asignadas, Interactuar con los desarrolladores, jefes de proyecto, y analistas de negocio, reportar incidencias, verificar el estado de las incidencias reportadas, hasta el fin del ciclo.

Proyectos: "Sistema de Atención de Clientes Prepago" (SIACPRE), Sistema de Finanzas (SICAP) herramienta para Automatizar usada Silk Test Workbench 13.5. MS Proyect

INEXXO / CITIBANK - 06/04/2011-28/09/2012

CITIBANK - PISO 8 Canaval y Moreyra 480 - San Isidro

ANALISTA TÉCNICO FUNCIONAL

Función que desempeñe, traducir los documentos funcionales al nivel técnico. Crear documento técnico PS(programa de especificaciones) Documento que describe las rutinas de cada proceso a nivel técnico para el programador, como los accesos, configuraciones la arquitectura, el estándar, explicar el negocio a los programadores así como también la arquitectura. Aclarar dudas, verificar y supervisar la programación, Apoyo en el desarrollo, Gestionar los avances, las pruebas unitarias finalizados, integrar las versiones, realizar pruebas unitarias de integración, coordinar el pase a ambiente de certificación. Supervisar las pruebas del pase con el QA y el programador, controlar el cumplimiento del cronograma de desarrollo del proyecto.

Proyecto: Sistema de Cobranzas Locales, herramientas utilizadas Power builder 11, Sybase, bizagi, MsProyect, Visio. Bizagi.

PROGRAMADOR

Mi función fue revisar desarrollar, implementar los requerimientos especificados en documento técnico (PS), analizar los cambios que se va desarrollar, las dependencias, coordinar en caso exista dudas, validar el documento. Estimar el tiempo, instalar configurar todos los accesos a la base datos, servicios, usuarios, referencias etc. Iniciar el desarrollo en base al documento PS respetando el tiempo y los objetivos trazados siguiendo estándares tecnológicos y metodologías existentes en la Institución; aplicando buénas prácticas, patrones de desarrollo de software. con el apoyo de analistas QA.

Proyecto: Paylink (Sistema de pagos en línea)

Visual studio 2010, Team Fundation, sql server 2005, c#, rational rose. Entity Famework, LinkQ, Expresiones lambda. POO.

ADEX (ASOCIACION DE EXPORTADORES) - 26/11/2009-27/04/2011

http://www.adexperu.org.pe/

Dirección: Av. Javier prado este 2875

ANALISTA PROGRAMADOR.

Mi función fue, levantar la información, generar las tablas y sus relaciones, implementar las interfaces con el diseño definido por el equipo. Resolver incidencias post-implantación, Desarrollar y validar los productos entregables de cada etapa, Desarrollar documentación técnica. Reuniones con los consultores quienes

tienen la información del negocio, revisar y participar en el desarrollo de los documentos entregables del proyecto en mención en las fechas establecidas en el cronograma. Capacitación del producto desarrollado.

Proyecto: BITADEX (Asesoramiento para las Pymes)

Visual studio 2008, sql server 2005, c#, ASP.ET, rational rose, Ajax, Asp.Net, toolkits, JavaScript

TRANSEL (OPERADOR LOGISTICO) - 06/04/2008-5/10/2009

ANALISTA PROGRAMADOR

Mantenimiento e Implementación del sistema integrado, soporte a otros servicios de proveedores externos como sintad con mysql, consumir servicios de estos, migrar transacciones Microsoft Access a sql2000 de algunos aplicativos, evaluando y proponiendo siempre mejoras del sistema, construir y/o modificar componentes de acuerdo al diseño definido. Resolver incidencias post-implantación, desarrollar documentación técnica, reuniones con los responsables del negocio, cumplir con las fechas establecidas en el cronograma. Ejecutar labores de implementación y capacitación del producto desarrollado, modificar los compontes COM+, migrar datos, tablas de Access y sqlserver 2000 hacia sql server 2008, migrar vb.6 a visual.net 2005

Proyecto: Visual studio 2005, Visual basic 6.0, Microsoft access, mySql, c#, sql 2000. Ajax, asp.net. VSFlexGrid Pro v8, Crystal Report 2008, SQL Server 2008

USIL (UNIVERSIDAD SAN IGNACIO DE LOYOLA) - 13/08/2006-24/01/2008 Analista Programador

Función realizar dar soporte al sistema existente, implementación de mejoras, de acuerdo a las funcionalidades requeridas, Construir y/o modificar formularios web de acuerdo al diseño definido. Resolver incidencias post-implantación, desarrollar documentación técnica. Reuniones con los usuarios funcionales para entender las necesidades de lo que se quiere, participar en los pases con el equipo del ambiente de producción, revisar y participar en el desarrollo de los documentos pases del proyecto en mención en las fechas establecidas en el cronograma. Apoyo en la configuración del servidor de reportes, generación de reportes.

Proyecto: Sistema de control productos para la facultad de Gastronomía, implementado con visual studio 2003, Reporting services, Microsoft source safe, Microsoft sql server 2000, java script, asp.net.

Estudios

IDIOMA

- Oral: Básico.
- Escrito: Intermedio.
- Lectura: Intermedio

TECNOLOGÍAS y HERRAMIENTAS

- React js, Node js.
- Eclipse, Java, WebServices (SOAP, REST), Maven, Sprint MVC, JSTL, hibernate, JPA, mybatis, Struct, SONARQUBE, Application Server Websphere, Tomcat
- Base de datos Avanzado: Oracle 9.0, 11g, SQL Server 2007, 2008, 2012, DB2, Mysql
- Administración de base de datos SQLServer,
- WCF (Windows Communication Foundation)
- Enterprise Library 5.0, POO
- ORM (Entity Framework)
- Trace profile sql server.
- AE architect Enterprise
- Css, Javascript, HTML, AJAX, XML, C#, JQUERY, ASP.NET, MVC, Json
- Manejo de Visual studio 2012, 2013, 2015, 2010, 2008, 2005, 2003
- Frameworks 1.1, 2.0, 3.0, 3.5 y 4.0.
- Test: creación test de unidad
- Manejo de Sistemas de Control de Código Fuente (Source Safe, TeamFoundation, tortoise)
- Metodologías de desarrollo Agiles Scrum
- Rational Rose, Erwin, Msproyect, Excel avanzado, patrones de diseño
- Visual basic 6.0, Power builder 11.0, VB.NET, C#
- SSIS (Integration Services), Reporting Services, Crystal Reports, Adobe Flash,
- Fron-End, action Script, Photoshop, Corel draw, Red hat

FORMACIÓN ACADÉMICA

1999-2004	TITULADO INGENIERO EN INFORMATICA Y SISTEMAS
2003-2004	Universidad privada san Pedro - Chimbote INGLES
	Universidad privada san Pedro - Chimbote
2007-2007	Net DEVELOPER SPECIALIST
	Universidad nacional de ingeniería - UNI
2007-2007	ADMINISTRACION Y GESTION DE PROYECTOS TI
	Universidad nacional de ingeniería - UNI
1998-1999	OPERADOR DE MICROCOMPUTADORAS
	SENATI
2011-2012	DEFENSIVE PROGRAMIN DNET CS-4.0, ISO Developer training
	CITIBANK

REFERENCIAS

MDP / INTERBANK

Wladimir Fuentes - 941526365

CSTI / VISANET

Rosa Rondon - 992427946 - (Jefe Inmediato)

TATA CONSULTANCY SERVICES / BCP

Ita diaz – 997892016 jefe inmediato),

HITTS/CLARO.

Estefany Ruiz – (Jefe inmediato), [sthefanny.ruiz@globalhitss.com] Telef. 01 6305757, Anexo: 2036.

INEXXO/CITIBANK.

Percy rojas - (Coordinador CITIBANK)
Celular:949350607
Oscar cesar canales – (Gerente de operaciones INEXXO)
Celular:993765775

ADEX (ASOCIACION DE EXPORTADORES)

Cristian Camargo - Analista de Sistemas (Jefe inmediato)

RPC: 993501656

TRANSEL

Juan miyagui tokashiki (Jefe inmediato) Celular: 986497614, 998448144

USIL (Universidad san Ignacio de Loyola). Yuzen Chuquipoma Palacios (Jefe de proyecto) Celular: 987408309